臺灣桃園地方法院民事裁定　　　　　　　 96年度抗字第224號
抗　告　人　丙○○
　　　　　　乙○○
　　　　　　　　　　　　6樓
　　　　　　甲○○
　　　　　　　　　　　　號
上列抗告人因與相對人兆豐票券金融股份有限公司間本票裁定事
件，對於民國九十六年十月二十五日本院簡易庭九十六年度票字
第九九四一號第一審裁定不服，提起抗告，本院裁定如下：
    主  文
抗告駁回。
抗告程序費用新臺幣壹仟元由抗告人負擔。
    理  由
一、按執票人向本票發票人行使追索權時，得聲請法院裁定後強
    制執行，此於票據法第一百二十三條定有明文。又本票執票
    人依上開法條之規定，聲請法院裁定及抗告法院之裁定，法
    院均僅就本票形式上之要件是否具備予審查為已足，依非訟
    案件程序以審查強制執行許可與否，並無確定實體上法律關
    係存否之效力，如發票人就票據債務之存否有爭執時，應由
    發票人提起確認之訴，以資解決，此於最高法院五十六年台
    抗字第七一四號、五十七年台抗字第七六號均著有判例，是
    關於實體法上之爭執，法院於非訟程序中不得加以審究。
二、本件抗告意旨略以：抗告人就本件債務一直以來均有與相對
    人兆豐票券金融股份有限公司保持協商，相對人兆豐票券金
    融股份有限公司並同意暫不對本件債務進行法律追索程序，
    詎竟反於誠信提出本件本票裁定聲請。再者，就本件票據債
    務，抗告人及第三人羅馬磁磚工業股份有限公司一直以來均
    有分期清償，是其債務總額已非本票票載金額之新台幣伍仟
    萬元，原裁定不察，誤依相對人聲請逕為裁定，亦有違誤，
    請准予將原裁定廢棄等語。
三、惟查，本件相對人兆豐票券金融股份有限公司執有抗告人丙
    ○○、乙○○、甲○○為發票人，如原裁定所示之本票一紙
    ，並免除作成拒絕證書，詎屆期提示未獲付款，依票據法第
    一百二十三條規定聲請裁定許可強制執行等情，已據相對人
    提出本票一紙為證，原裁定予以准許，即無不合。至於本件
    相對人所據以聲請強制執行裁定之本票，其實際債權總額與
    本票票載金額是否相同，相對人與抗告人之間是否有協商或
    其他約定，則係屬於實體法上之問題，法院在於非訟程序中
    不得加以審究。
四、據上論結，本件抗告為無理由，依非訟事件法第四十六條、
    第二十一條第二項、第二十四條第一項，民事訴訟法第四百
    九十五條之一第一項、第四百四十九條第一項、第七十八條
    ，裁定如主文。
中　　華　　民　　國　九十六　年　　十二　月　三十一　日
                  民事第二庭審判長法　官　劉克聖
　　　　　　　　　　　　　　　　　法　官　潘進順
　　　　　　　　　　　　　　　　　法　官　呂仲玉
以上正本係照原本作成。
本裁定除以適用法規顯有錯誤為理由，並經本院許可外，不得再
抗告。如提起再抗告，應於收受後十日內，向本院提出再抗告狀
，並繳納再抗告費新台幣壹仟元。
中　　華　　民　　國　九十六　年　　十二　月　三十一　日
                                  書記官　江世亨
